臺灣臺北地方法院刑事判決
111年度訴字第405號
公  訴  人  臺灣臺北地方檢察署檢察官
被      告  馬頎峰



選任辯護人  王聖傑律師
            陳育騰律師
上列被告因詐欺等案件，經檢察官提起公訴（110年度偵字第346
03號、第35645號），及移送併辦（臺灣新北地方檢察署111年度
偵字第8162號），被告於準備程序中就被訴事實為有罪之陳述，
經本院告知簡式審判程序意旨，並聽取公訴人及被告之意見後，
改依簡式審判程序，判決如下：
    主  文
馬頎峰犯如附表一編號一至九所示之玖罪，各處如附表一編號一
至九「罪名及宣告刑」欄所示之刑，應執行有期徒刑壹年貳月。
緩刑伍年，緩刑期間付保護管束，並應依如附表四編號一至四所
示之方式分別向高淑娥、陳清燕、章慶嘉、張曼莉支付如附表四
編號一至四所示之損害賠償，且應於判決確定時起壹年內接受法
治教育課程貳場次。
未扣案之行動電話壹支（含門號○○○○○○○○○○號SIM卡壹張）沒收
，於全部或一部不能沒收或不宜執行沒收時，追徵其價額。
    事  實
一、馬頎峰明知個人金融帳戶係個人理財、交易且為與個人信用
    攸關之專用物品與表徵，且國內社會常見不法份子利用他人
    存款帳戶匯款、轉帳並收取報酬之情形，與財產犯罪具密切
    相關，而有預見將金融帳戶提供他人使用，可能供他人作為
    遂行詐欺取財犯罪之取款工具，藉以逃避檢警人員之追緝，
    並掩飾、隱匿詐欺犯罪所得之去向及所在，竟仍基於縱使發
    生他人因受騙致財產受損、掩飾詐欺犯罪所得去向、所在之
    結果，亦不違背其本意之不確定故意，而於民國110年7月29
    日起與通訊軟體Line暱稱「曾薰誼」、「@傑」等真實姓名
    年籍均不詳之成年人，共同意圖為自己不法之所有，基於3
    人以上共同詐欺取財及洗錢之犯意聯絡，由馬頎峰以新臺幣
    （下同）12,000元之代價，於110年7月29日至同年8月4日間
    之某日，提供其申辦如附表二編號1至4所示帳戶資料與「曾
    薰誼」所屬詐欺集團使用，再由該集團所屬成員於附表三「
    詐欺手法」欄所示時間及方式，向附表三「被害人/告訴人
    」欄所示高淑娥等9人實行詐術，致其等分別陷於錯誤，而
    於附表三「匯款時間」欄所示時間，將附表三「匯款金額」
    欄所示金錢匯至附表三「匯入帳戶」欄所示帳戶後，再由馬
    頎峰持其所有門號0000000000號行動電話作為與詐欺集團成
    員聯繫之工具，依「@傑」以通訊軟體Line指示，於附表三
    「提領時間及地點」欄所示時間，前往各該地點，以臨櫃或
    自動櫃員機等方式，提領各該編號「提領金額欄」所示金額
    ，旋於110年8月4日上午11時50分許、中午12時36分許、下
    午3時18分許、晚間6時13分許，將該等款項攜至臺北市○○區
    ○○路0段000巷0弄000號旁巷內、捷運南京三民站、臺北市○○
    區○○○路0段000巷旁巷弄內，交予「曾薰誼」及「@傑」所屬
    詐欺集團內不詳成員，以此方式製造金流斷點，使警方無從
    追查，而掩飾詐欺取財不法犯罪所得去向。嗣因馬頎峰查覺
    有異，在員警尚無事證合理懷疑其涉嫌上述犯行前，於110
    年8月6日下午2時45分許，主動前往臺北市政府警察局松山
    分局中崙派出所，向員警坦承提供帳戶供詐欺集團使用，並
    依指示提領詐欺款項，自首而願接受裁判。
二、案經高淑娥、劉冠廷、陳清燕、金萍生、王玉梅、張曼莉訴
    由臺北市政府警察局松山分局、南投縣政府警察局南投分局
    報請臺灣臺北地方檢察署檢察官偵查起訴暨臺灣新北地方檢
    察署檢察官移送併案審理。
    理  由
一、管轄權：
    按案件由犯罪地或被告之住所、居所或所在地之法院管轄，
    刑事訴訟法第5條第1項定有明文。而所謂犯罪地，參照刑法
    第4條之規定，解釋上應包括行為地與結果地兩者（參最高
    法院72年台上字第5894號判例意旨）。經查，本案起訴時，
    被告馬頎峰戶籍設在桃園市中壢區乙節，有戶役政連結作業
    系統資料1紙在卷可查（見本院審訴卷第15頁），另其居所
    地係在新北市○○區○○○路000巷0號0樓乙節，亦據被告供承在
    卷（見本院審訴卷第45頁），固堪認本案起訴時被告之住所
    、居所或所在地均非在本院管轄區域。然被告提領附表三編
    號1至9「告訴人/ 被害人」欄所示高淑娥等9人遭詐欺集團
    詐騙之款項，地點係在臺北市松山區，可見被告之犯罪結果
    發生地，均為本院轄區，是依上開說明，本院就本案自有管
    轄權，先予敘明。
二、認定事實之理由及證據：　　
　　上揭犯罪事實，業經被告於本院審理時坦認不諱（見本院訴
    字卷【下稱本院卷】第220至221頁、第368頁），核與證人
    即告訴人高淑娥、劉冠廷、陳清燕、金萍生、王玉梅、張曼
    莉、證人即被害人章慶章、邱虹陵、胡金寶於警詢時證述遭
    詐騙過程大致相符（見臺灣臺北地方檢察署110年度偵字第3
    4603號卷【下稱偵一卷】第25至27頁、第29至36頁、第39至
    53頁、第55至57頁），且有車手提領清冊、被告提領款項之
    監視器畫面翻拍照片及臺外幣交易明細查詢翻拍照片共22張
    、附表二編號1至4所示金融帳戶交易明細表及帳戶明細資料
    、被告與「曾薰誼」、「@傑」間通訊軟體Line對話紀錄、
    元大銀行國內匯款申請書、告訴人高淑娥與詐騙集團成員間
    通訊軟體Line對話紀錄翻拍照片4張附卷可稽（見偵一卷第8
    5至95頁、第97至103頁、第105至111頁、第113至130頁、臺
    灣臺北地方檢察署110年度偵字第35645號卷【下稱偵二卷】
    第111至117頁、第141頁、第143至145頁、臺灣新北地方檢
    察署111年度偵字第8162號卷第27至39頁、第41頁），足徵
    被告之自白與事實相符，堪以採信。綜上，本案事證明確，
    被告犯行應堪認定，應予依法論科。
三、論罪科刑：
　㈠罪名：
　⒈過去實務認為，行為人對犯特定犯罪所得之財物或利益作直
    接使用或消費之處分行為，或僅將自己犯罪所得財物交予其
    他共同正犯，祇屬犯罪後處分贓物之行為，非本條例所規範
    之洗錢行為，惟依洗錢防制法之新法規定，倘行為人意圖掩
    飾或隱匿特定犯罪所得來源，而將特定犯罪所得直接消費處
    分，甚或交予其他共同正犯，而由共同正犯以虛假交易外觀
    掩飾不法金流移動，即難認單純犯罪後處分贓物之行為，應
    仍構成洗錢防制法第2條第1或2款之洗錢行為（最高法院108
    年度台上字第1744號判決意旨參照）。查，本案被告與「曾
    薰誼」、「@傑」及其他不詳詐欺集團成員對附表三「告訴
    人/ 被害人」欄所示高淑娥等9人所為，構成刑法第339條之
    4第1項第2款加重詐欺取財罪，如後所述，此為最輕本刑6月
    以上有期徒刑以上之刑之罪，屬洗錢防制法第3條第1款所稱
    特定犯罪，而被告依指示領取附表三「告訴人/ 被害人」欄
    所示高淑娥等9人遭詐欺之款項，交付移轉予其他不詳詐欺
    集團成員，以掩飾、隱匿該特定犯罪所得之來源、去向及所
    在，揆諸上開說明，自非單純犯罪後處分贓物之與罰後行為
    ，而該當洗錢防制法第2條第2款所指之洗錢行為無訛。
　⒉核被告所為，係犯洗錢防制法第14條第1項之一般洗錢罪、刑
    法第339條之4第1項第2款之三人以上共同詐欺取財罪（共9
    罪）。
　⒊公訴意旨原認被告僅涉犯刑法第30條第1項前段、第339條之4
    第1項第2款、洗錢防制法第14條第1項之幫助加重詐欺取財
    罪、幫助洗錢罪，惟按刑法關於正犯與從犯之區別，係以其
    主觀之犯意及客觀之犯行為標準，凡以自己犯罪之意思而參
    與犯罪，無論其所參與者是否犯罪構成要件之行為，皆為正
    犯，其以幫助他人犯罪之意思而參與犯罪，其所參與者，苟
    係犯罪構成要件之行為，亦為正犯，必以幫助他人犯罪之意
    思而參與犯罪，其所參與者又為犯罪構成要件以外之行為，
    始為從犯（最高法院76年度台上字第3516號判決意旨參照）
    。查，本案被告除將附表二所示金融機構帳戶提供予詐欺集
    團作為匯款帳戶使用外，尚親自前往提領詐騙款項，並將款
    項送至指定地點交予集團內不詳成員，業經本院認定如前，
    其既已參與本案詐欺取財犯及一般洗錢罪之構成要件行為，
    自應論以正犯，從而公訴意旨所認容有未洽，惟業經公訴檢
    察官當庭更正起訴法條為洗錢防制法第14條第1項之一般洗
    錢罪、刑第339條之4第1項第2款之三人以上共同詐欺取財罪
    （見本院卷第220頁），本院自無庸變更起訴法條，附此敘
    明。
  ㈡共犯關係：
　　被告與「曾薰誼」、「@傑」及本案詐欺集團內其他成年成
    員間，就上揭犯行有犯意聯絡及行為分擔，為共同正犯。
　㈢罪數關係：
　⒈被告就同一被害人，於密接之時間內，先後多次提領款項之
    行為，依一般社會健全觀念，在時間差距上難以強行分開，
    刑法評價上以視為數個舉動接續施行，合為包括之一行為予
    以評價，應各論以接續一罪。
　⒉被告就附表三編號1至9所示犯行，係各一行為同時觸犯一般
    洗錢罪及三人以上共同詐欺取財罪2罪，均為想像競合犯，
    應各從一重之三人以上共同詐欺取財罪處斷。
　⒊被告上揭所犯三人以上共同詐欺取財罪（共9次）犯行，犯意
    各別，行為互殊，應予分論處罰。
　㈣刑之減輕：
　　按刑法第62條前段規定，對於未發覺之罪自首而受裁判者，
    得減輕其刑。所謂自首係以對於未發覺之犯罪，在有偵查犯
    罪職權之公務員知悉犯罪事實及犯人之前，向該管公務員承
    認犯罪而接受裁判而言（最高法院109年度台上字第319號判
    決意旨參照）。經查，被告於未經有偵查犯罪權限之機關或
    公務員發覺犯罪前，即先於110年8月6日下午2時45分許主動
    至臺北市政府警察局松山分局中崙派出所，向該派出所員警
    坦承本案犯行，進而接受裁判，此除經被告陳明在卷外，並
    有臺北市政府警察局松山分局111年5月11日北市警松分刑字
    第0000000000號函檢附員警職務報告在卷可參（見本院卷第
    43至45頁），是被告核已自首，爰酌依刑法第62條前段規定
    ，減輕其刑。
　㈤量刑：　　　　
　⒈爰以行為人之責任為基礎，本院審酌現今詐欺集團之詐騙事
    件層出不窮、手法日益翻新，政府及相關單位無不窮盡心力
    追查、防堵，大眾傳播媒體更屢屢報導民眾因被騙受損，甚
    至畢生積蓄因此化為烏有之相關新聞，被告正值青年，本應
    依循正軌獲取所得，詎其不思此為，竟與本案詐欺集團成員
    共同為加重詐欺等犯行，而以前揭手法向附表三「告訴人/ 
    被害人」欄所示高淑娥等9人詐騙前揭金錢，致其等受有附
    表三「匯款金額」欄所載損失，亦紊亂社會秩序，是被告所
    為自應受有相當程度之刑事非難；惟念被告於本院審理時終
    能坦承犯行，態度尚可，且其所為洗錢犯行符合審判中自白
    減刑之規定，又其前無犯罪紀錄，有臺灣高等法院被告前案
    紀錄表在卷可佐；兼衡被告自陳高職畢業之智識程度、曾從
    事通訊行、餐廳打工、製作電視節目等工作、現則從事長照
    工作、每月收入約3萬元等生活狀況（見本院卷第370頁），
    復考量被告業與告訴人高淑娥、陳清燕、金萍生、張曼莉、
    被害人章慶嘉、邱虹陵、胡金寶成立調解或和解（見本院卷
    第171至178頁、第231頁、第337頁本院調解筆錄、和解筆錄
    、和解書），暨其犯罪動機、目的、手段、參與角色等一切
    情狀，量處如主文及附表一「罪名及宣告刑欄」所示之刑。
　⒉按數罪併罰定應執行刑，係出於刑罰經濟與責罰相當之考量
    ，並非予以犯罪行為人或受刑人不當之利益，為一種特別的
    量刑過程，相較於刑法第57條所定科刑時應審酌之事項係對
    一般犯罪行為之裁量，定應執行刑之宣告，乃對犯罪行為人
    本身及所犯各罪之總檢視，除應考量行為人所犯數罪反應出
    之人格特性，並應權衡審酌行為人之責任與整體刑法目的及
    相關刑事政策，在量刑權之法律拘束性原則下，依刑法第51
    條第5款之規定，採限制加重原則，以宣告各刑中之最長期
    為下限，各刑合併之刑期為上限，但最長不得逾30年，資為
    量刑自由裁量權之外部界限，並應受法秩序理念規範之比例
    原則、平等原則、責罰相當原則、重複評價禁止原則等自由
    裁量權之內部抽象價值要求界限之支配，以使輕重得宜，罰
    當其責，俾符合法律授與裁量權之目的，以區別數罪併罰與
    單純數罪之不同，兼顧刑罰衡平原則。查本案分別量處被告
    如附表一「罪名及宣告刑欄」所示之宣告刑，本院依刑法第
    51條第5款所定之外部性界限，適用量刑之限制加重原則，
    並為貫徹量刑公平正義之理念，考量被告加入詐欺集團後之
    多次提領款項行為之時間接近，其行為態樣、手段、動機均
    相似，數罪對法益侵害之加重效應非如等差級數般之加劇，
    復按諸比例原則、平等原則、罪刑相當原則、重複評價禁止
    原則等要求，爰就本案整體犯罪之非難評價、各行為彼此間
    之偶發性、各行為所侵害法益之專屬性或同一性予以綜合判
    斷，暨斟酌被告犯罪行為之不法與罪責程度、對被告施以矯
    正之必要性，且為適度反應加重詐欺取財罪之嚴重性及貫徹
    刑法公平正義之理念，爰依法酌定應執行刑如主文第1項所
    示，以資懲儆。　　
  ㈥緩刑：　
　　末查，被告前未曾故意犯罪受有期徒刑以上刑之宣告，有臺
    灣高等法院被告前案紀錄表附卷可稽，其因一時失慮，致罹
    刑典，固非可取，惟審酌被告犯罪後坦認犯行，深具悔意，
    且被告查覺依「@傑」指示提領款項可能涉嫌犯罪，即向警
    方自首，並於本院審理時與告訴人高淑娥、陳清燕、金生萍
    、張曼莉、被害人章慶嘉、邱虹陵、胡金寶成立調解或和解
    並賠償其損失，有本院調解筆錄、和解筆錄、和解書在卷可
    稽（見本院卷第171至178頁本院調解筆錄、第231頁和解筆
    錄、第337頁和解書），堪認被告已盡力修復其犯罪所造成
    之損害，信其經此偵審程序及罪刑之宣告後，應知警惕而無
    再犯之虞，是本院認被告所受刑之宣告以暫不執行為適當，
    並衡酌本案之犯罪程度，爰宣告緩刑5年，以勵自新。又為
    免被告於緩刑宣告後未能依約履行，爰依刑法第74條第2項
    第3款規定，命被告應依附表四所示方式支付告訴人高淑娥
    、陳清燕、張曼莉、被害人章慶嘉如附表四所示之損害賠償
    ，以保障告訴人高淑娥、陳清燕、張曼莉、被害人章慶嘉之
    權益。復斟酌被告之犯罪情節，為避免被告因獲得緩刑之宣
    告而心存僥倖，及期被告於緩刑期間內，能深知戒惕，並從
    中記取教訓，以建立正確法治觀念，認有課予一定負擔之必
    要，爰併依刑法第74條第2項第8款之規定，諭知被告應於判
    決確定時起1年內接受法治教育課程2場次，以兼顧公允並啟
    自新；並依同法第93條第1項第2款之規定，諭知緩刑期間付
    保護管束，以收矯正及社會防衛之效。倘被告未遵循本院所
    諭知如主文所示緩刑期間之負擔，情節重大，足認原宣告之
    緩刑難收其預期效果，而有執行刑罰之必要者，依刑事訴訟
    法第476條及刑法第75條之1第1項第4款之規定，檢察官得向
    本院聲請撤銷上開緩刑之宣告，併予敘明。
四、沒收之說明：
　㈠本案被告係持其所有行動電話1支（含門號0000000000號SIM
    卡1張），與「曾薰誼」、「@傑」聯繫，並受「@傑」指示
    提領款項後交付與「曾薰誼」、「@傑」所屬詐欺集團成年
    成員等情，業據被告供承在卷（見偵一卷第22頁），且有前
    開行動電話內通訊軟體Line對話紀錄在卷可稽（見偵一卷第
    113至130頁），堪認前揭物品為被告所有，供本案犯罪所用
    ，爰依刑法第38條第2項前段之規定諭知沒收，於全部或一
    部不能沒收或不宜執行沒收時，依同條第4項之規定追徵其
    價額。
　㈡至未扣案之前開詐欺集團成員於本案所詐得之款項雖如附表
    三「提領金額」欄所示金額，然被告於本院審理時供稱：本
    案我只有收到提供帳戶的對價1萬2千元等語（見本院卷第81
    頁），足見被告因本案犯行而取得之獲利即所得為1萬2千元
    。雖未扣案，然既屬被告因犯罪所取得之財物，本應依刑法
    第38條之1第1項、第3項規定宣告追徵其價額。惟被告業與
    告訴人高淑娥、陳清燕、金萍生、張曼莉、被害人章慶嘉、
    邱虹陵、胡金寶成立調解或和解，而給付之金額合計超過1
    萬2千元，本院認倘再予沒收此部分犯罪所得，顯有過苛之
    情，爰依刑法第38條之2第2項規定不宣告沒收。　　
據上論斷，應依刑事訴訟法第284條之1、第299條第1項前段，判
決如主文。　　
本案經檢察官陳鴻濤提起公訴，檢察官陳亭君移請併案審理，由
檢察官高光萱到庭執行公訴。
中　　華　　民　　國　　111 　年　　10　　月　　18　　日
　　　　　　　　　刑事第十三庭  法　官　林鈺珍
以上正本證明與原本無異。 
如不服本判決應於收受送達後20日內向本院提出上訴書狀，並應
敘述具體理由；其未敘述上訴理由者，應於上訴期間屆滿後20日
內向本院補提理由書（均須按他造當事人之人數附繕本）「切勿
逕送上級法院」。告訴人或被害人如對於本判決不服者，應具備
理由請求檢察官上訴，其上訴期間之計算係以檢察官收受判決正
本之日期為準。 因疫情而遲誤不變期間，得向法院聲請回復原
狀。
                                書記官  陳乃瑄 
中　　華　　民　　國　　111 　年　　10　　月　　19　　日
附錄本案論罪科刑法條全文： 
洗錢防制法第2條
本法所稱洗錢，指下列行為：
一、意圖掩飾或隱匿特定犯罪所得來源，或使他人逃避刑事追訴
    ，而移轉或變更特定犯罪所得。
二、掩飾或隱匿特定犯罪所得之本質、來源、去向、所在、所有
    權、處分權或其他權益者。
三、收受、持有或使用他人之特定犯罪所得。
洗錢防制法第14條
有第二條各款所列洗錢行為者，處7年以下有期徒刑，併科新臺
幣5百萬元以下罰金。
前項之未遂犯罰之。
前二項情形，不得科以超過其特定犯罪所定最重本刑之刑。
中華民國刑法第339條之4
犯第339條詐欺罪而有下列情形之一者，處1年以上7年以下有期
徒刑，得併科1百萬元以下罰金：
一、冒用政府機關或公務員名義犯之。
二、三人以上共同犯之。
三、以廣播電視、電子通訊、網際網路或其他媒體等傳播工具，
    對公眾散布而犯之。
前項之未遂犯罰之。
附表一：
編號 罪名及宣告刑 相關犯罪事實 1 馬頎峰犯三人以上共同詐欺取財罪，處有期徒刑玖月。 附表三編號1 2 馬頎峰犯三人以上共同詐欺取財罪，處有期徒刑柒月。 附表三編號2 3 馬頎峰犯三人以上共同詐欺取財罪，處有期徒刑捌月。 附表三編號3 4 馬頎峰犯三人以上共同詐欺取財罪，處有期徒刑柒月。 附表三編號4 5 馬頎峰犯三人以上共同詐欺取財罪，處有期徒刑捌月。 附表三編號5、移送併辦部分 6 馬頎峰犯三人以上共同詐欺取財罪，處有期徒刑柒月。 附表三編號6 7 馬頎峰犯三人以上共同詐欺取財罪，處有期徒刑柒月。 附表三編號7 8 馬頎峰犯三人以上共同詐欺取財罪，處有期徒刑柒月。 附表三編號8 9 馬頎峰犯三人以上共同詐欺取財罪，處有期徒刑柒月。 附表三編號9 
附表二：
編號 戶名    開戶金融機構     帳號 1 馬頎峰 台北富邦商業銀行 00000000000000 2 馬頎峰 中華郵政股份有限公司 00000000000000 3 馬頎峰 中國信託商業銀行 000000000000 4 馬頎峰 彰化商業銀行 00000000000000 
附表三：
編號 告訴人/ 被害人 詐欺手法 匯入帳戶 匯款時間 匯款金額 (新臺幣) 提領時間及地點 提領金額 （新臺幣) 1 高淑娥 (告訴人) 於110年8月3日上午11時許，致電高淑娥，佯稱係其友人，且急需用錢，致高淑娥誤信為真，而於右列時間，依指示匯款如右列所示金額。 附表二編號1所示金融機構帳戶 110年8月4日上午11時13分許 28萬元 110年8月4日上午11時39分許 28萬元       臺北市○○區○○路0段000號台北富邦商業銀行八德分行（臨櫃）  2 劉冠廷 (告訴人) 於110年8月4日下午4時38分許，致電劉冠廷，佯稱網路購物有異，須依指示付款始能解決，致劉冠廷誤信為真，而於右列時間，依指示匯款如右列所示金額。 附表二編號2所示金融機構帳戶 110年8月4日下午5時48分 99,891元 ①110年8月4日晚間6時4分許 ②同日晚間6時5分許 ③同日晚間6時6分許 ①6萬元 ②6萬元 ③9,900元     110年8月4日下午5時52分 29,983元 臺北市○○區○○○路0段000號中華郵政西松郵局之自動櫃員機  3 陳清燕 (告訴人) 於110年8月3日下午2時許，致電陳清燕，佯稱係其遠房親戚，有保險費借貸需求，致陳清燕誤信為真，而於右列時間，依指示匯款如右列所示金額。 附表二編號3所示金融機構帳戶 110年8月4日中午12時21分許 18萬元 110年8月4日下午1時8分許 18萬元       臺北市○○區○○路0段00號中國信託商業銀行中崙分行（臨櫃）  4 金萍生 (告訴人) 於110年8月4日下午1時許，致電金萍生，佯稱係其姪子，急需用錢，致金萍生誤信為真，而於右列時間，依指示匯款如右列所示金額。 附表二編號3所示金融機構帳戶 110年8月4日下午3時3分許 10萬元 110年8月4日下午3時12分許 10萬元       臺北市○○區○○路0段00號中國信託商業銀行中崙分行自動櫃員機  5 章慶嘉 於110年8月3日上午某時許，致電章慶嘉，佯稱係其姪女，急需用錢，致章慶嘉誤信為真，而於右列時間，依指示匯款如右列所示金額。 附表二編號4所示金融機構帳戶 110年8月4日下午1時55分許 35萬元 110年8月4日下午2時31分許    41萬元       臺北市○○區○○○路0段000號彰化銀行東臺北分行（臨櫃）  6 王玉梅 (告訴人) 於110年8月3日下午3時52分許，致電王玉梅，佯稱係其姪子，急需用錢，致王玉梅誤信為真，而於右列時間，依指示匯款如右列所示金額。 附表二編號4所示金融機構帳戶 110年8月4日下午2時14分 3萬元       110年8月4日下午2時17分 3萬元   7 邱虹陵 於110年8月4日下午5時31分許，致電邱虹陵，佯稱係育成基金會客服，因該基金會系統內每月捐獻設定有誤，須依指示操作自動櫃員機解除，致邱虹陵誤信為真，而於右列時間，依指示匯款如右列所示金額。 附表二編號4所示金融機構帳戶 110年8月4日下午5時31分許 29,987元 ①110年8月4日下午5時46分 ①3萬元       ②110年8月4日下午5時47分 ②3萬元 8 胡金寶 於110年8月4日下午4時51分許，致電胡金寶，佯稱係禪光育幼院及中國信託銀行客服，因該育幼院系統內每月捐獻設定有誤，須依指示操作自動櫃員機解除，致胡金寶誤信為真，而於右列時間，依指示匯款如右列所示金額。 附表二編號4所示金融機構帳戶 110年8月4日下午5時33分許 29,985元 ③110年8月4日下午5時48分許 ③3萬元       ④110年8月4日下午5時49分 ④3萬元 9 張曼莉 (告訴人) 於110年8月4日下午4時29分許，致電張曼莉，佯稱係育成基金會及玉山銀行客服，因該基金會系統內每月捐獻設定有誤，須依指示操作自動櫃員機解除，致張曼莉誤信為真，而於右列時間，依指示匯款如右列所示金額。 附表二編號4所示金融機構帳戶 110年8月4日下午5時34分 49,987元 ⑤110年8月4日下午5時50分 ⑤3萬元     110年8月4日下午5時40分許 41,234元 臺北市○○區○○○路0段000號彰化商業銀行西松分行自動櫃員機  
附表四：
編號 告訴人/ 被害人 損害賠償金額 支付方式 1 高淑娥 新臺幣101,000元 應於民國111年7月15日前給新臺幣（下同）11,000元；餘款90,000元，自111年8月起，按月於每月15日以前給付2,000元，至全部清償為止；如有一期不按時履行，視為全部到期。上開金額由被告匯款至高淑娥所指定元大銀行復興分行帳號00000000000000號之帳戶。 2 陳清燕 新臺幣90,000元 應於民國111年9月6日前給新臺幣（下同）30,000元；餘款60,000元，自111年10月起，按月於每月15日以前給付1,000元，至全部清償為止；如有一期不按時履行，視為全部到期。上開金額由被告匯款至陳清燕所指定合作金庫銀行大順分行帳號0000000000000號之帳戶。 3 章慶嘉 新臺幣125,000元 應於民國111年7月15日前給新臺幣（下同）25,000元；餘款100,000元，自111年8月起，按月於每月15日以前給付2,000元，至全部清償為止；如有一期不按時履行，視為全部到期。上開金額由被告匯款至章慶嘉所指定臺灣銀行霧峰分行帳號000000000000號之帳戶。 4 張曼莉 新臺幣33,000元 應於民國111年7月15日前給新臺幣（下同）11,000元；餘款22,000元，自111年8月起，按月於每月15日以前給付1,000元，至全部清償為止；如有一期不按時履行，視為全部到期。上開金額由被告匯款至張曼莉所指定中華郵政行政院郵局帳號00000000000000號之帳戶。